# 请教陈版主，购买的股权是否可以指定为其他权益工具投资

提问人：lijbo 时间：2020-10-09 08:05:08
@chenyiwei 请教陈版主，公司购买了非上市公司股权，如果被投资单位未成功上市，被投资单位/被投资单位控股股东以成本+利息回购我司持有的股权；如果成功上市，我司正常持有股权。
问题一：被投资单位回购我司股权，我司是否可以指定为其他权益工具投资，还是要分类为交易性金融资产或者是其他债权投资；
问题二：被投资单位控股股东回购我司股权，我司是否可以指定为其他权益工具投资，还是要分类为交易性金融资产或者是其他债权投资？

回答人：chenyiwei
考虑以下问题：
1 、本企业对被投资企业是否不具有控制、共同控制且无重大影响？
2 、是否满足《企业会计准则第 22 号——金融工具确认和计量（ 2017 年修订）》第十九条规定的“非交易性”条件？
3 、如果满足非交易性条件的，管理层是否选择指定为其他权益工具投资？请注意该指定仅可在初始取得投资时作出，且该指定是不可撤销的。
4 、对于回购条款，如果系由被投资方自身回购，或者本企业可以选择要求被投资方或其大股东回购（此处不考虑该安排的合规性问题），则对被投资方而言不满足权益工具的确认条件，此时不能作为其他权益工具投资，只能作为以公允价值计量且其变动计入损益的金融资产；如果只能由被投资方的其他股东回购的，则该项回购权应单独确认为一项以公允价值计量且其变动计入损益的金融资产，而对股权投资本身可按照上述提示确定其分类。

提问人：lijbo 时间：2020-10-11 11:27:00
@chenyiwei 请教陈版主，学习了瑞华研究问题4-1-17（投资方是否应将对赌条款中的回购权单独确认为一项衍生工具），中（ 2 ）若不形成重大影响，则A公司对B公司的权益工具投资属于《企业会计准则第 22 号——金融工具确认和计量（ 2017 年修订）》规范的金融资产，此时按照准则第二十四条的规定不分拆衍生金融工具，而应将该混合合同作为一个整体适用该准则关于金融资产的分类规定。指定为其他权益工具的股权投资和回购权是不是不应该拆分分别计量，只能作为一个整体进行计量，谢谢。

回答人：chenyiwei
关键还是看回购义务是否涉及被投资公司本身，如果是则整体作为以公允价值计量且其变动计入损益的金融资产；
反之则分拆，股权投资和回购权分别作为两项金融资产，其分类可以不同。